【裁判字號】    98,抗,761
【裁判日期】    980803
【裁判案由】    聲請撤銷緩刑
【裁判全文】
臺灣高等法院刑事裁定                   98年度抗字第761號
抗  告  人  甲○○
上列抗告人因撤銷緩刑案件，不服臺灣新竹地方法院中華民國98
年7月8日裁定（98年度撤緩字第56號），提起抗告，本院裁定如
下：
    主  文
抗告駁回。
    理  由
一、原裁定略以︰抗告人即受刑人甲○○因犯詐欺案件，經臺灣
    新竹地方法院（下稱原法院）於民國96年5 月（檢察官聲請
    書及原裁定均誤載為「3月」）31日以96年度竹簡字第605號
    判決，判處有期徒刑5月，緩刑2年，於96年7月2日確定。惟
    受刑人於緩刑期內（即97年6 月25日）更犯恐嚇罪，經本院
    於98年4月29日以98年度上易字619號判決，判處拘役59日，
    如易科罰金以新台幣1,000元折算1日確定，有判決書及本院
    被告前案紀錄表可參，因認受刑人受緩刑之宣告，於緩刑期
    內因故意犯他罪，受得易科罰金之有期徒刑之宣告確定，足
    認受刑人於受緩刑宣告後，仍不知惕勵自省，謹慎處事，反
    而於緩刑期間內犯罪，原宣告之緩刑難收期預期效果，而有
    執行刑罰之必要，與刑法第75條之1第1項第2款規定要件相
    符，爰依刑事訴訟法第476條規定撤銷原緩刑之宣告等語。
二、抗告意旨略以：受刑人數年前自首檢舉詐騙集團，並不逃避
    錯誤，接受詐欺罪緩刑之宣判，惟其後之恐嚇案，受刑人係
    遭人誣告，受刑人確實無犯罪，檢察官、法官等聽信偽證及
    誣告人等串供之詞，判決受刑人有罪，受刑人深表不服云云
    。
三、按「受緩刑之宣告而有下列情形之一，足認原宣告之緩刑難
    收其預期效果，而有執行刑罰之必要者，得撤銷其宣告：一
    、緩刑前因故意犯他罪，而在緩刑期內受得易科罰金之有期
    徒刑、拘役或罰金之宣告確定者。二、緩刑期內因故意犯他
    罪，而在緩刑期內受得易科罰金之有期徒刑、拘役或罰金之
    宣告確定者。三、緩刑期內因過失更犯罪，而在緩刑期內受
    有期徒刑之宣告確定者。四、違反第74條第 2項第1款至第8
    款所定負擔情節重大者。前條第2項之規定，於前項第1款至
    第 3款情形亦適用之。」、「前項撤銷之聲請，於判決確定
    後 6月以內為之。」刑法第75條之1、第75條第2項分別定有
    明文。而緩刑宣告是否撤銷，除須符合刑法第75條之1第1項
    各款之要件外，法律並賦予法院就緩刑宣告對受刑人能否達
    到預期效果，及有無執行刑罰必要性等裁量之權限。
四、經查，受刑人先後犯詐欺罪及恐嚇罪，經判刑情形，已如原
    裁定所載，有判決正本及本院被告前案紀錄表附卷可稽（見
    原審卷第3頁至第13頁、第18頁），經核無誤。原審審酌受
    刑人所犯恐嚇危害安全罪之案情，屬暴力型犯罪，認原法院
    96年度竹簡字第605號詐欺案確定判決之緩刑宣告已難收促
    其自新之預期效果，而有執行刑罰之必要，認與刑法第75條
    之1第1項第2款之規定相符，而裁量撤銷受刑人之緩刑宣告
    ，認事用法並無不合。抗告意旨爭執已判決確定之恐嚇危害
    安全案件之認事用法不當，指摘原裁定不當，核無理由，其
    抗告應予駁回。
五、據上論結，應依刑事訴訟法第412條，裁定如主文。
中    華    民    國    98    年     8     月    3    日
                  刑事第十三庭  審判長法  官  曾 德 水
                                      法  官  陳 恆 寬
                                      法  官  趙 文 卿
以上正本證明與原本無異。
不得再抗告。
                                      書記官  葉 金 發
中    華    民    國    98    年    8     月    4     日


司法院資訊處製作；財團法人民間司法改革基金會備份。
